臺灣屏東地方法院民事裁定　　　　　　100年度監宣字第147號
聲　請　人　詹銘
相　對　人　詹秋蜞
上列聲請人聲請監護宣告事件，本院裁定如下：
    主  文
宣告詹秋蜞（男、民國○○年○○月○ 日生、身分證統一編號：Ｚ000
000000號）為受監護宣告人。
選定詹秀真（女、民國○○年○ 月○ 日生、身分證統一編號：Ｚ000
000000號）為受監護宣告之人詹秋蜞之監護人。
指定詹銘（男、民國○○年○○月○○日生、身分證統一編號：Ｚ000
000000號）為會同開具財產清冊之人。
聲請費用新臺幣壹仟元由受監護宣告之人負擔。
    理  由
一、聲請意旨略以：聲請人詹銘之父親即相對人詹秋蜞（男，
    民國○○年○○月○ 日生，身分證統一編號：Ｚ000000000號，住
    屏東縣屏東市瑞光里田中巷3 號之2 ）因罹患急性腦中風病
    症，雖經延醫診治仍無起色，已至不能處理自己事務之程度
    ，為此依民法第14條之規定，聲請宣告相對人為受監護宣告
    人等語。
二、聲請人主張上開各情，業據其提出戶籍謄本、高雄市立聯合
    醫院診斷證明書等件為證，並經本院前往高雄市立聯合醫院
    醫院，於鑑定人張家禎醫師前點呼相對人，並詢問其姓名、
    年籍等問題，其有反應，然無法言語。本院另就相對人之精
    神及心智狀況訊問鑑定人，經鑑定人鑑定結果，認相對人於
    100 年10月16日發生急性左中大腦動脈梗塞性腦中風，致意
    識障礙及右側偏癱，而相對人中風二個禮拜後，雖神經狀態
    與生命徵象穩定，然其持續有嚴重言語表達及理解問題，且
    其目前仍持續住院治療，若無他人協助，呈現整日臥床狀態
    ，且大部分時間為閉眼狀態，對於他人叫喚能自己張開眼睛
    ，然對於算術、命名等皆無反應或僅以搖頭回應，亦無法說
    出自己的名字，推論相對人有嚴重失語症。故相對人之臨床
    診斷為左中大腦動脈梗塞性腦中風併右側偏癱及嚴重失語症
    ，放之於法律層面，相對人之現有狀態應有致心神喪失之程
    度，即完全不能為意思表示或受意思表示或辨識其意思表示
    效果之能力等情，有本院100 年11月11日訊問筆錄、高雄市
    立聯合醫院100 年11月23日高市聯醫社字第1000009142號函
    附之精神鑑定書1 份在卷可憑。本院綜合上開勘驗結果及鑑
    定人之意見，認相對人確因精神障礙，致不能為意思表示或
    受意思表示之程度，故聲請人聲請對相對人為監護之宣告，
    為有理由，應予准許。
三、按受監護宣告之人應置監護人；法院為監護之宣告時，應依
    職權就配偶、四親等內之親屬、最近一年有同居事實之其他
    親屬、主管機關、社會福利機構或其他適當之人選定一人或
    數人為監護人，並同時指定會同開具財產清冊之人；法院選
    定監護人時，應依受監護宣告之人之最佳利益，優先考量受
    監護宣告之人之意見，審酌一切情狀，並注意下列事項：一
    、受監護宣告之人之身心狀態與生活及財產狀況。二、受監
    護宣告之人與其配偶、子女或其他共同生活之人間之情感狀
    況。三、監護人之職業、經歷、意見及其與受監護宣告之人
    之利害關係。四、法人為監護人時，其事業之種類與內容，
    法人及其代表人與受監護宣告之人之利害關係，修正後之民
    法第1110條、第1111條第1 項、第1111條之1 定有明文。
四、查相對人自罹病後主要係由聲請人之妹、相對人之女詹秀真
    協助照顧及處理金錢相關事宜，此經聲請人陳述明確，並據
    證人詹秀真證述屬實，本院審酌詹秀真為相對人之女，最近
    親屬即相對人之胞兄詹秋河、詹秋哲及詹秋木亦同意由詹秀
    真擔任相對人之監護人，是由詹秀真負責護養及照顧相對人
    並管理其財產，應能符合相對人之最佳利益，爰選定詹秀真
    為監護人。另依上開規定，法院於選定監護人時，應同時指
    定會同開具財產清冊之人，及依民法第1113條準用同法第
    1099 條 之規定，監護開始時，監護人對於受監護人之財產
    ，應依規定會同遺囑指定、當地直轄市、縣（市）政府指派
    或法院指定之人，於2 個月內開具財產清冊，並陳報法院。
    為使詹秀真得於期限內開具財產清冊並陳報法院，並衡酌聲
    請人詹銘係相對人之子，平日亦會協助處理相對人事務，
    上開親屬亦同意由其擔任會同開具財產清冊之人，爰併指定
    聲請人詹銘為會同開具財產清冊之人。
五、依民事訴訟法第608 條第1 項，非訟事件法第24條第1 項，
    裁定如主文。
中    華    民    國   100    年    11    月    30    日
                        家事庭  法  官  張以岳
以上正本係照原本作成。
如不服本裁定關於選定監護人及指定會同開具財產清冊之人等部
分，應於送達後10日內向本院提出抗告狀，並繳納抗告費新臺幣
1,000元；其餘關於宣告監護之部分，不得抗告。
中    華    民    國   100    年    12    月    1     日
                                書記官  胡世瑩